# 谢谢陈斑竹！

提问人：乘风而去 时间：2011-04-22 15:11:59
谢谢陈斑竹！
[ 本帖最后由 乘风而去 于 2011-6-1 14:48 编辑 ]

回答人：chenyiwei
该交易是否为：原定的出让金 1 亿元不变，我公司在支付该出让金之外，另外承担填海成本 5000 万，政府返还 8000 万作为配套资金？ 如果原定的土地范围中全部或部分是海域，要经过填海才能达到预定可使用状态，则我公司实际发生的填海成本可以计入该土地使用权（无形资产）成本中。政府返还的 8000 万元，需区分两部分分别处理：（ 1 ）其中相当于实际发生的填海成本的部分，可理解为政府购买我公司提供的服务，即委托我公司填海所支付的相应对价，因此可以冲减我公司实际发生的填海成本，经冲减后，无形资产成本仍然为 1 亿元。（ 2 ）剩下的 3000 万可以作为政府对我公司取得该土地使用权的补助，计入递延收益，在土地使用权年限内摊销，计入各年度的营业外收入。

回答人：chenyiwei
如果这部分补助款在收到时即已计入应纳税所得额计算缴纳企业所得税，并且以后企业所得税前可按 1 亿元作为原值扣除该土地使用权的摊销的，则在满足递延所得税资产一般确认条件（可抵扣暂时性差异预计在可预见的未来很可能转回；且预计转回时将有足够的应纳税所得额产生）的前提下可确认递延所得税资产。